【裁判字號】    88,訴,739
【裁判日期】    890223
【裁判案由】    殺人未遂
【裁判全文】
臺灣屏東地方法院刑事判決                          八十八年度訴字第七三九號
    公  訴  人  臺灣屏東地方法院檢察署檢察官
    被      告  丁○○
    指定辯護人  本院公設辯護人  戊○○
右列被告因殺人未遂案件，經檢察官提起公訴（八十八年度偵字第六一六二號），本
院判決如左：
     主  文
丁○○傷害人之身體，處有期徒刑陸月，如易科罰金，以參佰元折算壹日。
     事  實
一、丁○○於民國八十八年九月四日上午九時十五分許，因丙○○積欠綽號「小菱」
    之姓名年籍不詳女子電話費，遂帶「小菱」至屏東縣新園鄉○○村○○路四０五
    號找丙○○。後丁○○、丙○○於上開時地發生口角，適乙○○在旁勸阻，丁○○以為乙○○要對其不利，其遂基於傷害之犯意，從路旁撿起磚頭一塊，朝乙○○丟擲，而擲中乙○○右後頭部，致乙○○受有顱骨骨折、腦內出血、腦氣室之
    傷害，並扣得磚塊一塊。
二、案經乙○○告訴及屏東縣警察局東港分局報請臺灣屏東地方法院檢察署檢察官偵
    查起訴。
     理  由
一、右揭犯罪事實，業據被告丁○○坦承不諱，核與告訴人乙○○、告訴人之父甲○○指述之情節相符，並有驗傷診斷書一紙附卷可稽，及扣案之磚頭一塊足資佐證
    。本案事證明確，被告犯行堪予認定。
二、核被告所為，係犯刑法第二百七十七條第一項之傷害罪。公訴人雖認被告涉有刑
    法第二百七十一條第二項、第一項之殺人未遂罪嫌，惟訊據被告丁○○堅決否認
    有何殺人未遂犯行，辯稱：伊只是一時氣憤，隨手拾起磚塊丟乙○○，並未故意
    丟擲乙○○頭部，也無殺人犯意等語。經查：被告丁○○與告訴人乙○○之前並
    不相識，亦無結怨，並據告訴人所自承，被告係因代人向丙○○催討電話費，以
    為告訴人要對其不利，始丟擲磚頭，而磚頭並非被告事先備妥，而係隨手拾來，
    是本件應係一偶發事件，並非被告事先計劃所為。又告訴人於本院亦陳稱：當時
    二人距離約五公尺，被告持磚頭丟擲伊時，伊有閃避等語，以告訴人所陳上情觀
    之，二人距離尚近，被告應難對準告訴人身體某部位丟擲，又告訴人亦有移動身
    體，被告應無法判斷究會丟擲至告訴人身上何部位，是被告應非故意丟擲告訴人
    頭部。衡諸上開客觀情形，被告主觀上應無殺人犯意。公訴人論以被告刑法第二
    百七十一條第二項、第一項之殺人未遂罪，容有誤會，起訴法條應予變更。爰審
    酌被告之素行，致被害人受傷之傷勢非輕，其因年紀尚輕，一時衝動致罹本次犯
    行等一切情狀，量處如主文所示之刑，並諭知易科罰金之折算標準。又扣案之磚
    頭，並非被告所有，爰不予宣告沒收。
據上論斷，應依刑事訴訟法第二百九十九條第一項前段、第三百條，刑法第二百七十
七條第一項、第四十一條，罰金罰鍰提高標準條例第一條前段、第二條，判決如主文
。
本案經檢察官蔡孟利到庭執行職務。
中      華      民      國      八十九      年      二    月    二十三  日
                                      臺灣屏東地方法院刑事第二庭
                                          法  官   李宛玲
右正本證明與原本無異。
對於本判決如有不服應於收受送達後十日內向本院提出上訴書狀上訴於台灣高等法院
高雄分院並按他造當事人之人數附具繕本。
                                          書記官   林天化
中      華      民      國      八十九      年      二    月    二十三  日
本案論罪科刑法條全文：
刑法第二百七十七條第一項：傷害人之身體或健康者，處三年以下有期徒刑，拘役或
一千元以下罰金。


司法院資訊處製作；財團法人民間司法改革基金會備份。
